【裁判字號】    99,交簡上,8
【裁判日期】    990316
【裁判案由】    過失傷害
【裁判全文】
臺灣彰化地方法院刑事判決             99年度交簡上字第8號
上  訴  人
即  被  告  乙○○
上列上訴人因過失傷害案件，不服本院九十八年度交簡字第二二
０三號中華民國九十八年十二月二十五日第一審簡易判決（原檢
察官聲請簡易判決處刑案號：九十八年度偵字第五六三九號），
本院管轄第二審合議庭判決如下︰
    主  文
上訴駁回。
乙○○緩刑貳年。
    事實及理由
一、本案經本院審理結果，認第一審判決認事用法及量刑均無不
    當，應予維持，並引用第一審判決書記載之事實、證據及理
    由（如附件，惟原簡易判決所引用之檢察官起訴書犯罪事實
    欄最後增列「乙○○與甲○○發生碰撞後，即留在現場，於
    有偵查犯罪職權之機關或個人發覺其犯罪前，自動向接獲報
    案惟未報明肇事人姓名而前往現場處理本件車禍之員警坦承
    肇事而自首，並主動接受裁判。」）。
二、本件上訴人即被告乙○○（以下簡稱被告）上訴意旨略以：
    本件事故發生後，被告已與告訴人調解成立，惟原審判處被
    告有期徒刑四月，為此提起上訴，請求撤銷原判決，從輕量
    刑，並為緩刑之諭知，以啟自新等語。
三、被告對於前揭時、地因駕駛自小客車，於彰化縣員林鎮○○
    路○段二七五巷左轉欲進入浮圳路一段一００巷一五九弄時
    與告訴人甲○○所騎乘之重型機車發生碰撞，致告訴人人車
    倒地受傷等事實坦承不諱，核與證人即告訴人甲○○指述情
    節相符，並有道路交通事故調查報告表（一）（二）、道路
    交通事故現場圖各一份及照片十四幀在卷可稽。
四、按汽車行駛至交岔路口，左轉彎時，應距交岔路口三十公尺
    前顯示方向燈或手勢，換入內側車道或左轉車道，行至交岔
    路口中心處左轉，並不得占用來車道搶先左轉；轉彎車應讓
    直行車先行，道路交通安全規則第九十四條第三項、第一百
    零二條第一項第五款、第七款定有明文。本件被告本應遵守
    上開規定，且依當時情形，並無不能注意之情事，竟疏未注
    意及此，於行至山腳路五段二七五巷時，未顯示左轉方向燈
    ，即貿然左轉欲進入浮圳路一段一００巷一五九弄，致同向
    後方騎乘機車之告訴人閃避不及而與被告駕駛之上開車輛發
    生碰撞，是以被告就本件車禍之發生顯有過失，本案經送請
    臺灣省車輛行車事故覆議鑑定安員會鑑定，亦同此認定，此
    有臺灣省車輛行車事故覆議鑑定委員會九十八年八月四日覆
    議字第０九八六二０二八八０號函一份在卷可參，又本件告
    訴人甲○○雖於行經無號誌交岔路口，亦疏未注意減速慢行
    及車前狀況，而對本件車禍之發生與有過失，然查被告之過
    失與告訴人之過失併合而為危害發生之原因時，仍不得阻其
    過失責任，最高法院二十三年上字第五二二三號判例意旨可
    資參照。而告訴人甲○○受有第一腰椎骨折術後併脊髓損傷
    合併下肢癱瘓、骨盆腔骨折等傷害，復有員林郭醫院大村分
    院診斷證明書、員林郭醫院大村分院函、行政院衛生署彰化
    醫院函各一份附卷可憑，又被告之過失行為與告訴人甲○○
    受傷間，具有相當因果關係，是以本件被告過失傷害犯行堪
    予認定。
五、按量刑之輕重係屬事實審法院得依職權自由裁量之事項，苟
    已斟酌刑法第五十七條各款所列情狀而未逾法定刑度，即不
    得遽指為違法。且在同一犯罪事實與情節，如別無其他加重
    或減輕之原因，下級審法院量定之刑，亦無過重或失輕之不
    當情形，則上級審法院對下級審法院之職權行使，原則上應
    予尊重（最高法院八十五年度台上字第二四四六號判決參照
    ）。原審以被告所犯刑法第二百八十四條第一項之過失傷害
    犯行事證明確，又本件被告於肇事後，於警前往現場處理時
    停留現場，當場承認為肇事人，於有偵查犯罪職權之機關或
    個人發覺其犯罪前，自動向接獲報案惟未報明肇事人姓名而
    前往現場處理本件車禍之員警坦承肇事而自首，且主動接受
    裁判，此有彰化縣警察局道路交通事故肇事人自首情形紀錄
    表一份在卷可稽，爰依刑法第六十二條前段自首之規定，減
    輕其刑。原審審酌被告未有犯罪前科，素行良好，及其駕駛
    車輛未能遵守道路交通安全規則之過失情節，以及告訴人甲
    ○○亦與有過失暨伊所受傷害之程度等一切情狀，據以論罪
    科刑，判處被告有期徒刑四月，並諭知易科罰金之折算標準
    ，核無不當，上訴人指摘原判決量刑過重，請求撤銷原判決
    云云，為無理由，自應予以駁回其上訴。又被告前未曾因故
    意犯罪受有期徒刑以上刑之宣告，此有臺灣彰化地方法院檢
    察署刑案資料查註紀錄表及臺灣高等法院被告前案紀錄表在
    卷可考，其因一時失慮，致罹刑典，且被告事後已與告訴人
    甲○○調解成立，告訴人甲○○並當庭表示已與被告和解，
    並同意被告所請求之緩刑宣告，此有本院審理筆錄在卷可稽
    ，被告經此教訓，應知警惕而無再犯之虞，所宣告之刑，認
    以暫不執行為適當，爰併予宣告緩刑二年，以勵自新。
據上論斷，應依刑事訴訟法第四百五十五條之一第一項、第三項
、第三百七十三條、第三百六十八條，刑法第七十四條第一項第
二款，判決如主文。
本案經檢察官陳建佑到庭執行職務。
中    華    民    國    99    年    3     月    16    日
                        臺灣彰化地方法院刑事第二庭
                            審判長法官  石馨文
                            法      官  羅永安
                            法      官  江彥儀
以上正本證明與原本無異。
本件不得上訴。
中    華    民    國    99    年    3     月    17    日
                            書  記  官  洪年慶

司法院資訊處製作；財團法人民間司法改革基金會備份。
